---
title: "Lab 02 - Plastic waste"
author: "Lucas Antenucci"
date: "15 septembre 2025"
output: github_document
---

## Chargement des packages et des données

```{r load-packages, message=FALSE}
library(tidyverse) 
```

```{r load-data, message=FALSE}
plastic_waste <- read_csv("data/plastic-waste.csv")
 plastic_waste %>%
  filter(plastic_waste_per_cap< 3.5)
```

Commençons par filtrer les données pour retirer le point représenté par Trinité et Tobago (TTO) qui est un outlier.

```{r filter-data, message=FALSE}
 plastic_waste %>%
  filter(plastic_waste_per_cap< 3.5) 
```

## Exercices

### Exercise 1

```{r plastic-waste-continent}
  
ggplot(data = plastic_waste%>%
filter(plastic_waste_per_cap < 3.5), aes(x = plastic_waste_per_cap)) + geom_histogram(binwidth = 0.2, binheight=5)+
facet_grid(~continent) +
  facet_wrap(~continent,ncol =3)

```

Les pays de l'Afrique, l'océanie et l'Asie font peu de déchet comparés à ceux de l'Amérique du Nord, du Sud et l'Europe.

### Exercise 2

```{r plastic-waste-density}
ggplot(data = plastic_waste%>%
filter(plastic_waste_per_cap < 3.5), aes(x = plastic_waste_per_cap, color=continent, fill =continent, )) + geom_density(alpha = 0.5)
```

Les réglages color et fill sont dans aes parce qu'ils sont associés aux variables tandis que alpha vient régler un paramètre du graphique.

### Exercise 3

Boxplot:

```{r plastic-waste-boxplot}
ggplot(data = plastic_waste%>%
filter(plastic_waste_per_cap < 3.5), aes(y = plastic_waste_per_cap, x=continent)) + 
  geom_boxplot()
```

Violin plot:

```{r plastic-waste-violin}
ggplot(data = plastic_waste%>%
filter(plastic_waste_per_cap < 3.5), aes(y = plastic_waste_per_cap, x=continent)) + 
  geom_violin()
```

On peut voir plus précisément la distribution de l'ordonnée.

### Exercise 4

```{r plastic-waste-mismanaged}
ggplot(data = plastic_waste%>%
filter(plastic_waste_per_cap < 3.5), aes(x = plastic_waste_per_cap, y=mismanaged_plastic_waste_per_cap, color=continent)) + 
  geom_point()
```

On peut qui gère bien ses déchets. L'Afrique gère mal ses déchets ( deux variables proportionnelles), l'Europe gère bien ses déchets. On peut maintenant voir un échelle de quels continents gèrent bien leurs déchets.

### Exercise 5

```{r plastic-waste-population-total}
ggplot(data = plastic_waste%>%
filter(plastic_waste_per_cap < 3.5), aes(y = total_pop,x=plastic_waste_per_cap, color=continent)) + 
  geom_point()
```

```{r plastic-waste-population-coastal}
ggplot(data = plastic_waste%>%
filter(plastic_waste_per_cap < 3.5), aes(y = coastal_pop,x=plastic_waste_per_cap, color=continent)) + 
  geom_point()
```

Dans les zones cotières, il y a moins de déchets produient pour des populations plus importantes.

## Conclusion

Recréez la visualisation:

```{r recreate-viz}
  ggplot(data = plastic_waste%>%
  mutate(coastal_pop_prop = coastal_pop / total_pop) %>%
  filter(plastic_waste_per_cap < 3), aes(x = coastal_pop_prop,y=plastic_waste_per_cap, color=continent, )) + 
  geom_point() +
     geom_smooth(method="loess",
                 se= TRUE,
                 color="black",
                 fill="gray") +
    labs(x= "Proportion de la polulation côtière", y="Nombre de déchets plastiques par habitant",title= "Quantité de déchets plastique selon la proportion de la population côtière",subtitle = "Selon le continent", lengend="Continent" ) 
   
```
