---
title: "Lab 02 - Plastic waste"
author: "Lucas Antenucci"
date: "15 septembre 2025"
output: github_document
---

## Chargement des packages et des données

```{r load-packages, message=FALSE}
library(tidyverse) 
```

```{r load-data, message=FALSE}
plastic_waste <- read_csv("data/plastic-waste.csv")
 plastic_waste %>%
  filter(plastic_waste_per_cap< 3.5)
```

Commençons par filtrer les données pour retirer le point représenté par Trinité et Tobago (TTO) qui est un outlier.

```{r filter-data, message=FALSE}
 plastic_waste %>%
  filter(plastic_waste_per_cap< 3.5) 
```

## Exercices

### Exercise 1

```{r plastic-waste-continent}
  
ggplot(data = plastic_waste%>%
filter(plastic_waste_per_cap < 3.5), aes(x = plastic_waste_per_cap)) + geom_histogram(binwidth = 0.2, binheight=5)+
facet_grid(~continent) +
  facet_wrap(~continent,ncol =3)

```

Les pays de l'Afrique, l'océanie et l'Asie font peu de déchet comparés à ceux de l'Amérique du Nord, du Sud et l'Europe.

### Exercise 2

```{r plastic-waste-density}
ggplot(data = plastic_waste%>%
filter(plastic_waste_per_cap < 3.5), aes(x = plastic_waste_per_cap, color=continent, fill =continent, )) + geom_density(alpha = 0.5)
```

Les réglages color et fill sont dans aes parce qu'ils sont associés aux variables tandis que alpha vient régler un paramètre du graphique.

### Exercise 3

Boxplot:

```{r plastic-waste-boxplot}
ggplot(data = plastic_waste%>%
filter(plastic_waste_per_cap < 3.5), aes(y = plastic_waste_per_cap, x=continent)) + 
  geom_boxplot()
```

Violin plot:

```{r plastic-waste-violin}
ggplot(data = plastic_waste%>%
filter(plastic_waste_per_cap < 3.5), aes(y = plastic_waste_per_cap, x=continent)) + 
  geom_violin()
```

On peut voir plus précisément la distribution de l'ordonnée.

### Exercise 4

```{r plastic-waste-mismanaged}
ggplot(data = plastic_waste%>%
filter(plastic_waste_per_cap < 3.5), aes(x = plastic_waste_per_cap, y=mismanaged_plastic_waste_per_cap, color=continent)) + 
  geom_point()
```

On peut qui gère bien ses déchets. L'Afrique gère mal ses déchets ( deux variables proportionnelles), l'Europe gère bien ses déchets. On peut maintenant voir un échelle de quels continents gèrent bien leurs déchets.

### Exercise 5

```{r plastic-waste-population-total}
# insert code here
```

```{r plastic-waste-population-coastal}
# insert code here
```

Réponse à la question...

## Conclusion

Recréez la visualisation:

```{r recreate-viz}
# insert code here
```
